臺灣高等法院花蓮分院刑事判決　　　　100年度上訴字第117號
上　訴　人
即　被　告　唐立中
指定辯護人　張照堂律師
上列上訴人因違反毒品危害防制條例等案件，不服臺灣花蓮地方
法院中華民國100年4月15日100年度訴緝字第1號第一審判決（起
訴案號：臺灣花蓮地方法院檢察署98年度偵字第4169號），提起
上訴，本院判決如下：
    主  文
原判決關於唐立中有罪部分撤銷。
唐立中犯附表所示之罪，各處如附表所示之刑。應執行有期徒刑
十一年六月。未扣案之販賣第二級毒品所得共新臺幣八千元沒收
，如全部或一部不能沒收時，以其財產抵償之。
    事  實
一、唐立中曾於民國96年間因毒品案件，經法院判處有期徒刑3
    月，嗣經減刑為有期徒刑1月15日確定，於96年10月16日易
    科罰金執行完畢。
二、唐立中仍不知悔改，明知安非他命係第二級毒品，不得非法
    販賣，竟意圖販賣牟利，於附表所示時間、地點，或收受金
    錢，或明知田義忠所持有如附表編號4、5之物係來路不明之
    贓物，而由田義忠以所竊得之贓物抵償之方式，販賣第二級
    毒品安非他命予姜軍山及田義忠。嗣於98年9月13日9時許，
    在花蓮縣花蓮市○○○街80號203室內，經警循線查獲。
三、案經花蓮縣警察局新城分局報請臺灣花蓮地方法院檢察署檢
    察官偵查起訴。
    理  由
壹、證據能力方面
    本判決所引用之證據資料，被告及辯護人於本院均表示同意
    有證據能力。本院審酌該等證據作成時之情況，並無不當情
    事，且與本案待證事實具有相當之關聯性，以之為證據亦無
    不合，依法均應認為有證據能力。
貳、認定事實所憑之證據及理由
一、訊據被告唐立中於警詢、偵查、原審及本院準備程序時，雖
    否認販賣第二級毒品安非他命予姜軍山及田義忠，辯稱只是
    幫姜軍山及田義忠調毒品云云；惟於本院審理時已全部認罪
    ，坦承販賣第二級毒品安非他命予姜軍山及田義忠之事實。
二、證人姜軍山於偵查中證稱：伊使用0000000000號行動電話，
    曾向被告所使用之0000000000號行動電話購買多次第二級毒
    品安非他命，有時是去他中華路住處拿，有時是被告拿到伊
    復興街的家。97年11月9日23時34分許，綽號「世主」打電
    話給伊要買安非他命，伊後來在同年月10日凌晨就與「世主
    」一起到被告住處，向被告買2,000元的安非他命。97年11
    月10日19時50分許與同日22時21分許與被告之聯絡，都是同
    一件，是向被告買3,000元的安非他命，當時是到被告住處
    買。97年11月12日15時20分許，也是伊向唐立中買1,000 元
    安非他命等語明確（偵查卷第33、239、240頁）。
三、證人姜軍山當時所使用之0000000000號行動電話，確有如下
    之通聯：
      (1)97年11月9日23時34分38秒：（A：證人姜軍山；B：綽
        號「世主」）（偵查卷第66頁）
        A：喂!
        B：來啊!
        A：啊!
        B：來家裡啊!
        A：現在去你家，怎樣?
        B：一樣啊!
        A：幾張？
        B：一樣啊!
        A：「1」喔，那你那邊有零錢50元嗎？我要加油。
        B：我沒有啊!
        A：好啦!
        B：嘿。你那邊那個「電燈球」帶一下。
        A：甚麼？
        B：「電燈球」啦，想辦法一下。
        A：我哪有「電燈球」，我都用「鋁箔祇」。
        B：啊!
        A：你要用那個喔，好我帶那個過去啊!
        B：好。
      (2)97年11月10日19時時50分許：（A：證人姜軍山；B：唐
        立中0000000000號）（偵查卷第67頁）
        B；怎樣？
        A：電話也要接一下。
        B：怎樣？
        A：要3件衣服。
        B：等一下，我跟老闆連絡一下。
        A：你還沒那個喔？
        B：他在用了啦。
        A：要多久啦，現在人在那個。
        B：我不知道，我現在也在等他。
        A：我朋友沒辦法等。
        B：沒辦法。
        A：我現在在車上，看你在哪裡我錢拿給你。
        B：我現在等他電話。
        A：看你在哪裡，我錢拿給你剛剛好，要多久？
        B：我在等他電話....
        97年11月10日22時21分37秒，另有被告所使用之000000
        0000號行動電話發給證人姜軍山之簡訊：「有了」。
      (3)97年11月12日14時25分：（A：證人姜軍山；B：唐立中
        0000000000號）（偵查卷第68頁）
        A：喂，你在幹嘛!
        B：我在開庭。
        A：我要「2」啦！
        B：開完再打給你啦！
        A：朋友在這邊等呢。
        B：我現在在開呀，沒辦法。
        A：我現在過去那邊呀！
        B：這邊是法院呢！神經病喔！
        A：對啊，我開車過去啊
        B：我沒帶啊，神經病喔！
        A：你第幾庭？
        B：不知道，我開完再打給你。
        A：嘿！
        B：開完庭他可能起床了。
        A：我直接過去你那邊就好了。
        B：我真得沒有啦！
      (4)97年11月12日15時20分45秒：（A：證人姜軍山；B：
        唐立中0000000000號）（偵查卷9第68頁）
        A：喂!
        B：我現在過去了。
        A：你現在過來，我現在下來等就是啦！
        B：你說甚麼？
        A：幾分鐘？
        B：差不多10鐘吧！
        A：好。
四、證人田義忠於原審審理時證稱：伊大部分都是向被告拿毒品
    ，且常以自己偷到東西向被告換毒品。伊曾拿竊得的卡拉OK
    機與擴大機在被告住處向被告換毒品，被告給伊約1,000元
    的量，該等物品是伊於98年4月1日在花蓮縣秀林鄉加灣村17
    9-15號卡拉OK店所竊得的物品。也曾於98年7月11日凌晨在
    花蓮縣新城鄉加灣13-1號所竊得之香煙去向被告換毒品安非
    他命1包。98年9月12日在花蓮縣新城鄉康樂村光隆博物館旁
    的紅瓦屋那邊，被告和一個女生開車前來，伊本來打電話給
    被告說要毒品，被告就說等一下會打電話給伊，後來被告打
    電話給伊說要在紅瓦屋見面，伊過去後就拿錢給被告，被告
    也交毒品給伊。伊老婆在98年8月底車禍死亡，有領理賠，
    在此之前伊都是用偷到的東西向被告換毒品，在有理賠金後
    ，伊才向被告以現金買毒品等語。
五、證人田義忠確有竊取如附表編號四、五所示之物品等情，亦
    經原審判處罪刑在案，有原審法院99年度易第70號、98年度
    易字第372號判決在卷可稽。
六、綜上所述，被告之自白與證人姜軍山及田義忠之證詞均相符
    合，復有上開監聽譯文可稽，足見確有販賣第二級毒品安非
    他命予姜軍山、田義忠之事實。
七、毒品買賣，為政府強力查緝之嚴重違法行為，非可公然為之
    ，故其交易價格每因買賣雙方關係之深淺、買賣之數量、貨
    源是否充裕、查緝是否嚴謹及其取得成本之高低等因素而有
    不同，非可一概而論。惟販賣第二級毒品犯行之法定刑度甚
    重，係眾所週知之事實，依一般經驗法則，販賣毒品者鋌而
    走險，無非意在營利，足見被告多次販賣第二級毒品，在主
    觀上具有牟利之意圖。本件事證明確，被告犯行，均堪認定
    。
參、論罪科刑
一、被告行為後，毒品危害防制條例第4條業於98年5月20日修正
    公布，同年11月21日施行。修正前該條例第4條第2項規定：
    「製造、運輸、販賣第二級毒品者，處無期徒刑或7年以上
    有期徒刑，得併科新臺幣7百萬元以下罰金。」修正後規定
    ：「販賣第二級毒品者，處無期徒刑或7年以上有期徒刑，
    得併科新臺幣1千萬元以下罰金。」就併科罰金之金額有所
    提高，比較結果，以修正前之規定較有利於被告；依刑法第
    2 條第1項規定，就被告所犯附表編號1至4部分，仍應適用
    修正前之規定。
二、核被告所為，關於附表編號1、2、3、6部分，係犯修正前毒
    品危害防制條例第4條第2項之販賣第二級毒品罪；附表編號
    4、5部分，係犯修正前毒品危害防制條例第4條第2項之販賣
    第二級毒品罪、刑法第349條第2項故買贓物罪。被告以收受
    證人田義忠所竊得之贓物，用以販賣毒品予證人田義忠，具
    對價關係，應構成刑法第349條第2項故買贓物罪，檢察官認
    係犯刑法第349條第1項收受贓物罪，尚有未洽，起訴法條應
    予變更。被告於販賣前持有毒品安非他命之低度行為，應為
    販賣之高度行為所吸收，均不另論罪。被告所犯附表編號4
    、5部分，係以一行為同時觸犯販賣第二級毒品罪及故買贓
    物罪，應依想像競合犯之例，從較重之販賣第二級毒品處斷
    。查被告如事實一所載之前科，有臺灣高等法院被告前案紀
    錄表在卷可稽，其於受有期徒刑執行完畢後，5年內在故意
    犯本件有期徒刑以上之各罪，均為累犯，除法定刑為無期徒
    刑部分依法不得加重外，應依刑法第47條第1項規定加重其
    刑。又被告所犯上開6罪，犯意各別，應分論併罰。
三、原審對被告論罪科刑，固非無見；惟未及審酌被告於本院審
    理時承認犯罪之情，仍應撤銷改判。爰審酌被告有多項前科
    紀錄，素行不佳；正值年輕，卻不知正途營生，反為牟取不
    法利益，從事販毒行為，戕害他人身心健康，且滋生其他犯
    罪，造成毒品氾濫，惡化社會秩序非淺；雖於本院審理時全
    部認罪，惟於警詢、偵查、原審及本院準備程序期間，矢口
    否認犯行，依法仍不得減輕其刑；販賣毒品之次數、數量及
    所得非鉅，暨其他一切情狀，分別量處如附表所示之刑，並
    定其應執行之刑。
四、未扣案之被告販賣第二級毒品安非他命所得8,000元，應依
    毒品危害防制條例第19條第1項之規定沒收之；如全部或一
    部不能沒收時，以其財產抵償之。
五、附表編號4、5證人田義忠用以購買毒品之物品，係屬竊盜而
    得之贓物，並非被告所有；另被告所使用之0000000000、00
    00000000、0000000000號行動電話均非被告所有，有中華電
    信資料查詢、通聯調閱查詢單在可稽，爰均不諭知沒收。
據上論斷，應依刑事訴訟法第369條第1項前段、第364條、第299
條第1項前段、第300條，修正前毒品危害防制條例第4條第2項、
第19條第1項，刑法第11條、第2條第1項前段、第349條第2項、
第47條第1項、第55條、第51條第5款，刑法施行法第1條之1，判
決如主文。
本案經檢察官李啟明到庭執行職務。
中    華    民    國   100    年    8     月    2     日
                  刑事庭審判長法  官  謝志揚
                              法  官  張健河
                              法  官  林慶煙
以上正本證明與原本無異。
如不服本判決，應於收受送達後10日內向本院提出上訴書狀，其
未敘述理由者，並得於提起上訴狀後10日內向本院補提理由書（
均須按他造當事人之人數附繕本）「切勿逕送上級法院」。
告訴人或被害人如對於本判決不服者，應具備理由請求檢察官上
訴，其上訴期間之計算係以檢察官收受判決正本之日期為準。
中    華    民    國   100    年    8     月    2     日
                              書記官  林明智
附錄本案論罪科刑法條：
毒品危害防制條例第4條
製造、運輸、販賣第一級毒品者，處死刑或無期徒刑；處無期徒
刑者，得併科新臺幣2千萬元以下罰金。
製造、運輸、販賣第二級毒品者，處無期徒刑或7 年以上有期徒
刑，得併科新臺幣1千萬元以下罰金。
製造、運輸、販賣第三級毒品者，處5 年以上有期徒刑，得併科
新臺幣7百萬元以下罰金。
製造、運輸、販賣第四級毒品者，處3年以上10 年以下有期徒刑
，得併科新臺幣3百萬元以下罰金。
製造、運輸、販賣專供製造或施用毒品之器具者，處1年以上7年
以下有期徒刑，得併科新臺幣1百萬元以下罰金。
前五項之未遂犯罰之。
中華民國刑法第349條
收受贓物者，處 3 年以下有期徒刑、拘役或 5 百元以下罰金。
搬運、寄藏、故買贓物或為牙保者，處 5 年以下有期徒刑、拘
役或科或併科 1 千元以下罰金。
因贓物變得之財物，以贓物論。
附表
┌──┬────┬────┬────────┬─────────┬──────┐
│編號│對象    │時間    │地點            │數量              │主  文      │
│    │        │        │                │                  │            │
├──┼────┼────┼────────┼─────────┼──────┤
│    │姜軍山  │97年11月│花蓮縣花蓮市中華│新臺幣（下同）2,00│唐立中販賣第│
│ 一 │        │10日凌晨│路416巷3弄4號被 │0元之安非他命     │二級毒品，累│
│    │        │        │告住處樓下      │。                │犯，處有期徒│
│    │        │        │                │                  │刑八年二月，│
│    │        │        │                │                  │未扣案之販賣│
│    │        │        │                │                  │第二級毒品所│
│    │        │        │                │                  │得新臺幣二千│
│    │        │        │                │                  │元沒收，如全│
│    │        │        │                │                  │部或一部不能│
│    │        │        │                │                  │沒收時，以其│
│    │        │        │                │                  │財產抵償之。│
│    │        │        │                │                  │            │
├──┼────┼────┼────────┼─────────┼──────┤
│    │姜軍山  │97年11月│花蓮縣花蓮市中華│3,000元之安非他命 │唐立中販賣第│
│ 二 │        │10日22時│路416巷3弄4號被 │。                │二級毒品，累│
│    │        │許      │告住處樓下      │                  │犯，處有期徒│
│    │        │        │                │                  │刑八年四月，│
│    │        │        │                │                  │未扣案之販賣│
│    │        │        │                │                  │第二級毒品所│
│    │        │        │                │                  │得新臺幣三千│
│    │        │        │                │                  │元沒收，如全│
│    │        │        │                │                  │部或一部不能│
│    │        │        │                │                  │沒收時，以其│
│    │        │        │                │                  │財產抵償之。│
├──┼────┼────┼────────┼─────────┼──────┤
│    │姜軍山  │97年11月│花蓮縣花蓮市復興│1,000元安非他命。 │唐立中販賣第│
│ 三 │        │12日15時│路42號姜軍山住處│                  │二級毒品，累│
│    │        │許      │樓下            │                  │犯，處有期徒│
│    │        │        │                │                  │刑七年八月，│
│    │        │        │                │                  │未扣案之販賣│
│    │        │        │                │                  │第二級毒品所│
│    │        │        │                │                  │得新臺幣一千│
│    │        │        │                │                  │元沒收，如全│
│    │        │        │                │                  │部或一部不能│
│    │        │        │                │                  │沒收時，以其│
│    │        │        │                │                  │財產抵償之。│
├──┼────┼────┼────────┼─────────┼──────┤
│    │田義忠  │98年4月 │花蓮市○○路某處│以田義忠於98年4月 │唐立中販賣第│
│ 四 │        │4日     │                │1日，在花蓮縣秀林 │二級毒品，累│
│    │        │        │                │鄉加灣179-15號「到│犯，處有期徒│
│    │        │        │                │底卡拉OK店」竊得之│刑七年八月。│
│    │        │        │                │卡拉OK主機、擴大器│            │
│    │        │        │                │，向唐立中購得價值│            │
│    │        │        │                │1,000元安非他命。 │            │
├──┼────┼────┼────────┼─────────┼──────┤
│    │田義忠  │98年7月 │花蓮市○○路某處│以田義忠於98年7月 │唐立中販賣第│
│ 五 │        │11日    │                │11日凌晨2時許，在 │二級毒品，累│
│    │        │        │                │花蓮縣新城鄉康樂村│犯，處有期徒│
│    │        │        │                │加灣13-1號路攤竊得│刑八年四月。│
│    │        │        │                │之香煙10餘條、散裝│            │
│    │        │        │                │煙50餘包、高梁酒4 │            │
│    │        │        │                │瓶、日本清酒3瓶， │            │
│    │        │        │                │向唐立中購得3,000 │            │
│    │        │        │                │元安非他命。      │            │
├──┼────┼────┼────────┼─────────┼──────┤
│ 六 │田義忠  │98年9月 │花蓮縣新城鄉光隆│2,000元安非他命。 │唐立中販賣第│
│    │        │12日凌晨│博物館旁        │                  │二級毒品，累│
│    │        │1時許   │                │                  │犯，處有期徒│
│    │        │        │                │                  │刑八年二月，│
│    │        │        │                │                  │未扣案之販賣│
│    │        │        │                │                  │第二級毒品所│
│    │        │        │                │                  │得新臺幣二千│
│    │        │        │                │                  │元沒收，如全│
│    │        │        │                │                  │部或一部不能│
│    │        │        │                │                  │沒收時，以其│
│    │        │        │                │                  │財產抵償之。│
│    │        │        │                │                  │            │
└──┴────┴────┴────────┴─────────┴──────┘